【裁判字號】    96,審小上,80
【裁判日期】    970229
【裁判案由】    給付管理費
【裁判全文】
臺灣高雄地方法院民事裁定            96年度審小上字第80號
上  訴  人  乙  ○
被上訴人    美麗Party管理委員會
法定代理人  甲○○
上列當事人間請求給付管理費事件，上訴人對於民國96年11月27
日，本院高雄簡易庭96年度雄小字第8486號第一審判決提起上訴
，本院裁定如下：
    主        文
上訴駁回。
第二審訴訟費用新臺幣壹仟伍佰元由上訴人負擔。
    理        由
一、按對於小額程序第一審判決之上訴，非以其違背法令為理由
    ，不得為之；又上訴狀內應記載上訴理由，表明下列各款事
    項：1.原判決所違背之法令及其具體內容。2.依訴訟資料可
    認為原判決有違背法令之具體事實，民事訴訟法第436 條之
    24第2 項、第436 條之25分別定有明文。所謂判決違背法令
    ，依同法第468 條規定，係指判決不適用法規或適用不當者
    而言，而有同法第469 條第1 款至第5 款所列情形之一者，
    為判決當然違背法令。據此，當事人提起上訴如以小額程序
    第一審判決有不適用法規或適用法規不當為上訴理由時，其
    上訴狀或理由書應有具體之指摘，並揭示該法規之條項或其
    內容，若係成文法以外之法則，應揭示該法則之旨趣，倘為
    司法院解釋或最高法院之判例，則應揭示該判解之字號或其
    內容，如依民事訴訟法第469 條第1 款至第5 款所列情形為
    理由時，其上訴狀或理由書應揭示合於該條款之事實，上訴
    狀或理由書如未依此項方法表明者，即難認為已對小額程序
    第一審判決之違背法令有具體之指摘，其上訴自難認為合法
   （ 最高法院71年台上字第314 號判例意旨參照）。次按上訴
    人雖提出上訴理由書，然其理由書未具體指摘原判決有何違
    背法令之內容及事實，即不具備表明上訴理由之程式，雖原
    第一審法院未依民事訴訟法第436 之32第2 項準用同法第47
    1 條第1 項之規定，裁定駁回上訴，而將訴訟卷宗送交第二
    審法院，即應由第二審法院裁定駁回其上訴（最高法院73年
    度第2 次民事庭庭長會議決議參照）。
二、上訴意旨略以：被上訴人於民國96年6 月27日存證信函表明
    上訴人積欠之管理費為新台幣（下同）10,840元，於審理時
    卻主張為14,815元（下稱系爭管理費），而上訴人所有權狀
    為27坪且為空屋，並無使用公共設施，被上訴人不應全額請
    求。又縱以每坪50元足額計算，亦僅為1,350 元，被上訴人
    請求之金額顯然有誤，且未因空屋而有所減少。再者被上訴
    人亦未善盡管理之義務，只知催繳管理費，定期之區分所權
    人會議則均未通知上訴人，漠視上訴人之權益。且曾於上訴
    人點交房屋前，明知仍貼有法院之封條，卻讓其他人擅自進
    入，破壞屋體，致上訴人受有損害，被上訴人未盡管理責任
    卻要求全額管理費用，實有不公，並聲明：(一)原判決廢棄。
    (二)管理費用支付半數等語。
三、經查，原審就上訴人應給付系爭管理費之理由，已查明並於
    判決理由斟酌全辯論意旨而為論述，上訴人仍執陳詞提起本
    件上訴，已屬無據。且本件上訴雖表明上訴理由，惟核其上
    訴意旨並未以原審判決有何違背法令為理由，亦未具體指明
    原審判決有如何不適用法規或適用法規不當，或有民事訴訟
    法第469 條第1 款至第5 款所稱當然違背法令之情事，及符
    合該條款要件之具體事實，是揆諸前揭說明，上訴人提起本
    件上訴為不合法，自應予以駁回。又本件請求之管理費期間
    為95年11月3 日起至96年9 月30日止，與存證信函上之期間
    不同，併予敘明。
四、末按於小額訴訟之上訴程序，法院為訴訟費用之裁判時，應
    確定其費用額，民事訴訟法第436 條之19第1 項、第436 條
    之32第1 項定有明文。本件第二審裁判費用為1,500 元，應
    由上訴人負擔，爰併為裁定如主文第2 項所示。
五、據上論結，本件上訴為不合法，依民事訴訟法第436 之32第
    1 、2 項、第436 條之19第1 項、第444 條第1 項前段、第
    95 條 、第78條，裁定如主文。
中    華    民    國    97    年    2     月    29    日
                  民事第二庭審判長 法  官   林紀元
                                   法  官   黃悅璇
                                   法  官   柯彩燕
以上正本係照原本作成。
本裁定不得抗告。
中    華    民    國    97    年    2     月    29    日
                                   書記官   許珍滋


司法院資訊處製作；財團法人民間司法改革基金會備份。
